# 请教陈版：可变对价

提问人：跨度防护 时间：2023-08-25 19:14:31
案例：甲与经销商乙签订年度销售协议，协议约定：甲先收乙 10 万保证金。如果乙向甲买货，年度内达到了 1000万，甲则退还保证金 10 万，另有 10 万奖励；如果乙向甲买货年度内未达到 1000 万，甲不退还 10 万，也不会另有惩罚。
请教陈版：
上述情况， 10 万保证金，对于甲来说属于可变对价，但年度内无法预计乙是否能完成 1000 万的购货指标，只有在年度结束后才能判断。鉴于此，账务处理是否如下：
1 、收到保证金：计入合同负债，还是计入其他应付款？
2 、年度结束，乙完成购货 1000 万：退还保证金 10 万，冲销原确认的收入 10 万借：合同负债 10
贷：银行存款 10
借：收入 10
贷：银行存款 10
另外，乙是否还要向甲开具红字发票 10 万？
3 、年度结束，乙未完成购货 1000 万：保证金不退还，补充确认 10 万收入借：合同负债 10
贷：收入 10

回答人：chenyiwei
本案例中乙公司的履约保证金并不针对特定的合同，本企业也不存在就该 10 万元向客户交付商品或劳务的义务，故应确认为其他应付款，而不是合同负债。
主帖中的其他分析基本合理。